臺灣南投地方法院民事簡易判決
111年度埔簡字第146號
原      告  和泰產物保險股份有限公司

法定代理人  顏思齊  
訴訟代理人  黃于珍  
            陳秋堂  
被      告  伍雅秀  



上列當事人間損害賠償（交通）事件，本院於民國111年11月1日
言詞辯論終結，判決如下：
    主      文
被告應給付原告新臺幣玖萬捌仟捌佰壹拾參元，及自民國一百一
十一年十月一日起至清償日止，按週年利率百分之五計算之利息
。
原告其餘之訴駁回。
訴訟費用新臺幣壹仟壹佰壹拾元由被告負擔。
本判決第一項得假執行。但被告如以新臺幣玖萬捌仟捌佰壹拾參
元為原告預供擔保，得免為假執行。
    事實及理由
壹、程序方面：
　　當事人喪失訴訟能力或法定代理人死亡或其代理權消滅者，
    訴訟程式在有法定代理人或取得訴訟能力之本人承受其訴訟
    以前當然停止。前開承受訴訟人於得為承受時，應即為承受
    之聲明。聲明承受訴訟，應提出書狀於受訴法院，由法院送
    達於他造。民事訴訟法第170條、第175條第1項及第176條分
    別定有明文。經查，原告法定代理人於本院審理期間由莊瑞
    德變更為甲○○，原法定代理人之代理權因而消滅，原告於民
    國111年10月5日具狀聲明由甲○○承受訴訟，並經本院將該書
    狀送達於被告，是本件承受訴訟合於上開法律規定之程序，
    應予准許。
貳、實體方面：　　 
一、原告起訴主張：被告於109年6月4日20時32分許，騎乘車牌
    號碼000-000號普通重型機車，行經南投縣○○鎮○○○街000號
    前時，因酒醉駕車失控，擦撞停放於路旁由原告承保為訴外
    人梁佩琪所有之車牌號碼000-0000號自用小客車（下稱系爭
    保車），系爭保車因而受損。被告過失撞損系爭保車，自應
    依民法第184條第1項前段及第191條之2規定，負損害賠償責
    任。且原告已依保險契約之約定賠付被保險人修理費用共計
    新臺幣（下同）109,199元（含工資71,669元、零件費用37,
    530元），爰依保險法第53條之規定代位提起本件訴訟等語
    。並聲明：被告應給付原告109,199元及自起訴狀繕本送達
    翌日起至清償日止，按週年利率5%計算之利息。
二、被告抗辯略以：原告請求的金額有點貴等語資為抗辯。並聲
    明：原告之訴駁回。
三、法院之判斷：
（一）原告主張之事實，業據其提出南投縣政府警察局道路交通
      事故當事人登記聯單、道路交通事故現場圖、初步分析研
      判表、現場及車損照片、中部汽車股份有限公司LS台中廠
      估價單、電子發票證明聯及系爭保車行車執照等件為證，
      並經本院向南投縣政府警察局埔里分局調閱本件之調查筆
      錄、道路交通事故現場圖、交通事故現場略圖、處理交通
      事故現場（草圖）紀錄表、調查報告表㈠、㈡、酒精測定紀
      錄、初步分析研判表、現場及車損照片等核閱屬實，且為
      被告所不爭執，堪信原告前揭主張為真實。
（二）因故意或過失，不法侵害他人之權利者，負損害賠償責任
      ；汽車、機車或其他非依軌道行駛之動力車輛，在使用中
      加損害於他人者，駕駛人應賠償因此所生之損害；不法毀
      損他人之物者，被害人得請求賠償其物因毀損所減少之價
      額。損害賠償除法律另有規定或契約另有訂定外，應以填
      補債權人所受損害及所失之利益為限，民法第184條第1項
      前段、第191條之2前段、第196條、第216條第1項分別定
      有明文。又依上開規定請求賠償物被毀損所減少之價額，
      得以修復費用為估定之標準，但以必要者為限（例如：修
      理材料以新品換舊品，應予折舊）（最高法院77年度第9
      次民事庭會議決議意旨參照）。經查，系爭保車送修支出
      修理費合計109,199元，其中工資為71,669元、零件費用
      為37,530元等情，有原告提出之上開估價單及電子發票證
      明聯附卷可憑。依行政院所頒「固定資產耐用年數表」及
      「固定資產折舊率表」之規定，自用小客車之耐用年數為
      5年，依定率遞減法每年折舊千分之369，參照卷附之系爭
      保車行車執照，其上載明該車係於西元2019年（即民國10
      8年）10月出廠，直至109年6月4日本件事故發生日止，實
      際使用年數為8月又3日，依「營利事業所得稅結算申報查
      核准則」第95條第6項所定「固定資產提列折舊採用定率
      遞減法，以1年為計算單位，其使用期間未滿1年者，按實
      際使用之月數相當於全年之比例計算之，不滿1月者，以
      月計」。因此，系爭保車應以使用9月計算折舊。依此方
      式核算扣除折舊額後，得請求之零件修理費為27,144元（
      詳如附表之計算式），再加計前揭工資，則被告應賠償之
      必要修理費合計為98,813元（計算式：27,144＋71,669＝98
      ,813）。被告固抗辯原告請求的金額有點貴等語，惟被告
      未能舉證修理費用不合理之處，則被告上開抗辯，顯無可
      採。
（三）被保險人因保險人應負保險責任之損失發生，而對於第三
      人有損失賠償請求權者，保險人得於給付賠償金額後，代
      位行使被保險人對於第三人之請求權，但其所請求之數額
      ，以不逾賠償金額為限，保險法第53條第1項規定甚明。
      又損害賠償祇應填補被害人實際損害，保險人代位被害人
      請求損害賠償時，依保險法第53條第1項規定，如其損害
      額超過或等於保險人已給付之賠償金額，固得就其賠償之
      範圍，代位請求賠償，如其損害額小於保險人已給付之賠
      償金額，則保險人所得代位請求者，應祇以該損害額為限
      （最高法院65年台上字第2908號判例參照）。經查，本件
      原告因承保之系爭保車遭被告過失不法毀損，固已給付賠
      償金額109,199元予被保險人，但因系爭保車實際得請求
      賠償之修復金額僅98,813元，已如前述。從而，原告依保
      險法第53條第1項規定，代位請求被告賠償之範圍，亦僅
      得以該等損害額為限。是原告請求被告給付98,813元及自
      起訴狀繕本送達被告翌日（即111年10月1日）起至清償日
      止，按週年利率5%計算之利息，為有理由，應予准許，逾
      此範圍之請求，即非正當，應予駁回。
四、本件事證已臻明確，兩造其餘攻擊防禦方法與判決之結果不
    生影響，爰不一一贅論，併此敘明。
五、本件原告勝訴部分，係就民事訴訟法第427條第1項適用簡易
    程序所為被告部分敗訴之判決，依民事訴訟法第389條第1項
    第3款規定，應依職權宣告假執行。並依同法第392條第2項
    規定，依職權宣告被告於預供擔保後，得免為假執行。　　
六、訴訟費用負擔之依據：民事訴訟法第79條。　　
中　　華　　民　　國　　111 　年　　11　　月　　15　　日
                        臺灣南投地方法院埔里簡易庭
                              法  官  丁婉容  
以上為正本係照原本作成。
如不服本判決，應於送達後20日內，向本院提出上訴狀並表明上
訴理由，如於本判決宣示後送達前提起上訴者，應於判決送達後
20日內補提上訴理由書（須附繕本）；並向本院繳足上訴裁判費
。　　　　　　　　　　　　　　　
中　　華　　民　　國　　111 　年　　11　　月　　15　　日
                              書記官  詹書瑋
　　　　　　　　　　　　　　　
附表
-----
折舊時間           金額
第1年折舊值        37,530×0.369×(9/12)=10,386
第1年折舊後價值    37,530-10,386=27,144